【裁判字號】    95,訴,586
【裁判日期】    970722
【裁判案由】    偽造有價證券等
【裁判全文】
臺灣苗栗地方法院刑事判決           95年度訴字第586號
公  訴  人  臺灣苗栗地方法院檢察署檢察官
被      告  甲○○
                      苗栗縣竹.
選任辯護人  劉正穆律師
            徐宏澤律師
上列被告因偽造有價證券等案件，經檢察官提起公訴（93年度偵
字第3638號、第95年度偵字第5604號），本院判決如下：
    主  文
甲○○連續犯業務侵占罪，處有期徒刑拾月，減為有期徒刑伍月
；又共同連續犯偽造有價證券罪，處有期徒刑壹年拾月；如附表
編號四至七號沒收欄所示之署押、印文、印章、本票均沒收。應
執行有期徒刑貳年，緩刑伍年。如附表編號四至七號沒收欄所示
之署押、印文、印章、本票均沒收。
    事  實
一、甲○○為聯大當鋪專員（即業務員），其係辦理客戶放款及
    催收之工作，為從事業務之人。其自民國91年7 月間至92年
    11月間止，竟基於意圖為自己不法所有之概括犯意，利用職
    務上向借貸客戶者收取本金及利息之機會，先後如附表編號
    一至三號之時間、地點，收取葉陳素霞所交付之借款新臺幣
    （下同）20萬元、子○○之母所交付之借款40萬元（實由子
    ○○以友人己○○名義向聯大當鋪借款）、己○○所交付之
    借款25萬元後，均未繳回聯大當鋪而予以侵占入己，作為其
    代客戶清償本金及利息週轉之用。
二、甲○○為使其接洽之借款客戶，不會因債信不佳或擔保品價
    值不足，而未能通過聯大當鋪放款之審核，竟基於偽造文書
    、偽造有價證券及詐欺之概括犯意，先後如附表編號四至六
    號所示之時間、地點，偽造癸○○、丁○○簽名之聯大當鋪
    當票各1 張，及偽造如附表編號四至六號所示之發票人「癸○○、丁○○、丙○○」之署押（含指印）、印文、印章，
    再偽填如附表編號四至六號所示面額、發票日之本票，再將
    本票提出予聯大當鋪而行使，致聯大當鋪陷於錯誤，而陸續
    放款予如附表四至六號所示之人。
三、甲○○承續上開偽造文書、偽造有價證券及詐欺之概括犯意
    ，且與客戶庚○○（原姓名為彭素娟，目前通緝中，嗣緝獲
    後再另行審結）共同基於犯意之聯絡，在附表編號七所示之
    時間、地點利用不知情之不詳真實姓名年籍之成年人偽造徐
    小燕、廖維灝簽名之聯大當鋪當票各1 張及偽造彭陽州、徐
    小燕、廖維灝之本票各1 張（如附表編號七所載示之金額、
    日期）。再將上開偽造之當票2 張、本票3 張提出予聯大當
    鋪而行使，致聯大當鋪陷於錯誤，以為彭陽州有為其女庚○○、徐小燕有為其同事庚○○、廖維灝有為其員工庚○○擔
    保借款債務，而陸續放款予庚○○152 餘萬元。
四、案經聯大當舖代表人乙○○告訴臺灣苗栗地方法院檢察署檢
    察官偵查起訴。
    理  由
一、證據能力有無之判斷：被告甲○○及其指定辯護人、檢察官
    對於本院所引用證據之證據能力均不爭執，依刑事訴訟法第
    159 條之5 規定，均有證據能力，合先敘明。
二、上揭事實，訊據被告甲○○於本院審理中坦白承認，並有如
    附表編號一至七所示之證據可稽，堪認被告之自白與事實相
    符，足證為真實。本件事證明確，犯行洵堪認定。
三、論罪科刑：
    (1)按行為後法律有變更者，適用行為時之法律。但行為後之
      法律有利於行為人者，適用最有利於行為人之法律，刑法
      第2 條第1 項定有明文。質言之，行為後法律有變更者，
      應將行為時之法律與裁判時之法律比較適用最有利於行為
      人之法律。又比較新舊法時，應就罪刑有關之共犯、未遂
      犯、想像競合犯、牽連犯、連續犯、結合犯，以及累犯加
      重、自首減輕暨其他法定加減事由（如身分加減）與加減
      比例等一切規定，綜其全部罪刑之結果而為比較，再適用
      有利於行為人之法律處斷，而不得一部割裂分別適用不同
      之新舊法（最高法院24年上字第46 34 號、29年度上字第
      964 號、95年第8 次刑事庭會議決議參照）。經查：
      刑法第28條規定業經修正公布，修正前之規定為：「二
      人以上共同實施犯罪之行為者，皆為正犯」，修正後之規
      定為：「二人以上共同實行犯罪之行為者，皆為正犯」。
      本案被告等所為，不論依修正前、後刑法第28 條規定，
      均成立共同正犯，即無有利或不利之情形，於行法修正施
      行後法院為裁判時，毋庸為新舊法之比較。關於牽連犯
      部分，新法刪除第55條關於牽連犯之規定，依修正前刑法
      第55條牽連犯之規定，係從一重之罪處斷；依新法既已刪
      除牽連犯之規定法定刑最高為7 年以下，則被告所犯各罪
      應依數罪併罰之規定分論併罰，法定刑最高為17年以下。
      比較新舊法之規定，修正後之規定並非較有利於被告，因
      此，應適用修正前刑法第55條牽連犯之規定。又其中刑
      法第56條關於連續犯之規定業已刪除，是被告犯後法律已
      有變更，而本件被告於舊法時期所犯之數次犯罪，依修正
      施行前刑法第56條之規定，為連續犯，應以論以一罪，並
      得加重其刑至二分之一，法定刑最高為10年6 月以下；而
      依修正施行後之刑法，並無連續犯之規定，且依新法應各
      別多次論斷之結果〈即數罪併罰〉，法定刑最高為17年以
      下，其刑度顯較修正前應依刑法第56條之規定以連續犯論
      以一罪為重，是應以修行前刑法第56條連續犯之規定有利
      於被告。罰金刑最低數額部分：修正前刑法第33條第5
      款原規定：「罰金：（銀元）1 元以上」，依現行法規所
      定貨幣單位折算新臺幣條例第2 條規定折算為新臺幣後，
      上開罰金刑之最低數額即為新臺幣3 元；而修正後刑法第
      33條第5 款則規定：「罰金：新臺幣1,000 元以上，以百
      元計算之」，即修正後之罰金刑最低數額，已提高為新臺
      幣1,000 元；比較新舊法之結果，修正後之規定，並未較
      有利於被告，惟被告所犯贓物、偽造有價證券等罪，其法
      定刑中罰金刑數額提高標準部分，依增訂刑法施行法第1
      條之1 第1 項、第2 項前段規定提高後之數額，與原適用
      罰金罰鍰提高標準條例第1 條前段、現行法規所定貨幣單
      位折算新臺幣條例第2 條等規定提高並折算為新臺幣後之
      數額，兩者均屬相同，對於被告並無何有利或不利之影響
      ，自不生新舊法比較適用之問題，應依一般法律適用之原
      則，直接適用增訂後之規定。又修正前刑法第51條第5
      款係規「宣告多數有期徒刑者，於各刑中之最長期以上，
      各刑合併之刑期以下，定其刑期。但不得逾20年」，修正
      後刑法第51條第5 款則規定「宣告多數有期徒刑者，於各
      刑中之最長期以上，各刑合併之刑期以下，定其刑期。但
      不得逾30年」，經比較結果，修正後刑法並未較有利於行
      為人。因之，經綜其全部罪刑之結果而為比較，修正後
      刑法之規定並無較有利被告之情形，依修正後刑法第2 條
      第1 項前段規定，應一體適用修正前刑法之規定。
    (2)按行使偽造之有價證券以使人交付財物，本即含有詐欺之
      性質，如果所交付之財物，即係該證券本身之價值，其詐
      欺取財仍屬行使偽造有價證券之行為，不另論以詐欺取財
      罪；但如行使該偽造之有價證券，係供擔保或作為新債清
      償而借款，則其借款之行為，已屬行使偽造有價證券行為
      以外之另一行為，應再論以詐欺取財罪（最高法院90年度
      臺上字第5416號判決意旨參照）。是被告所為如附表編號
      四至七號所示偽造本票並持以行使供作擔保以借款之犯行
      ，係犯刑法第201 條第1 項之偽造有價證券罪及同法第
      339 條第1 項之詐欺取財罪。核被告甲○○所為，均係犯
      如附表編號一至七號所示之罪。
    (3)如附表編號七所示之犯行，被告甲○○、庚○○間，有犯
      意之聯絡及行為之分擔，均為共同正犯。又其等利用不知
      情之不詳真實姓名年籍之成年人偽造如附表編號七所示之
      當票、本票，為間接正犯。
    (4)被告如附表編號一至三號所示之業務侵占罪，及附表編號
      四至七號偽造有價證券等犯行，時間均緊接，所犯均係構
      成要件相同之罪，顯均係基於概括犯意為之，依修正前刑
      法第56條規定，均應依連續犯論處，並加重其刑。
    (5)被告甲○○偽造如附表編號四至七號本票上復多次偽造署
      押（含指印）、印文、印章，其偽造署押（含指印）、印
      文、印章之行為均為偽造有價證券之階段行為，構成偽造
      有價證券之一部，為其多次偽造有價證券之行為所吸收；
      而被告多次行使低度之行使偽造有價券行為應為偽造之高
      度行為所吸收，不復另論，及被告偽造當票上署押、指印
      、印文之行為，屬偽造私文書之階段行為，偽造私文書之
      低度行為，則為行使之高度行為吸收，均不另論罪；又被
      告甲○○所犯如附表編號四至七號之行使私文書罪、偽造
      有價證券罪、詐欺取財罪間，有方法結果之牽連關係，應
      依修正前刑法第55條規定，從一重即情節最重之附表編號
      七之共同連續偽造有價證券罪處斷。
    (6)又被告係為客戶代墊利息及提高其放款業績，方便如附表
      編號四至七號所示之人借貸方便，而偽造如附表編號四至
      七號所示之當票、本票。本件被告犯罪之起因係聯大當舖
      以從事該當舖之放款業務者於承辦放款業務之際，即為貸
      款客戶之連帶保證人，被告為保證客戶如期清償貸款本金
      及利息，以保障其工作，因而偽造當票、本票，而詐欺財
      物供週轉之用，犯罪情境尚堪憫恕，惟其所犯之附表編號
      四至七號之罪，最輕本刑為3 年以上有期徒刑，情輕法重
      ，縱科以法定最低度之刑仍嫌過重，爰依刑法第59條規定
      ，酌量減輕其刑，並依法先加後減。又按刑法第59 條 固
      亦於95年7 月1 日起修正施行，惟其修正後之條文，僅屬
      法院就刑之酌減審認標準見解之明文化，非屬法律之變更
      ，應依一般法律適用原則，適用裁判時法【最高法院95年
      第8 次刑事庭會議決議六、(一)、95年第21次刑事庭會議決
      議意旨參照】），附此說明。
    (7)爰審酌被告之年齡、智識（依照法務部戶役政所示教育程
      度為高職畢業），及其犯後亦已與告訴人達成和解，賠償
      告訴人之損失，取得告訴人之諒解，有和解書乙紙在卷可
      憑，檢察官亦請求尊重告訴人之意見，對被告從輕量刑，
      給予自新之機會，及斟酌告訴人聯合當舖之放款程序並非
      嚴謹所生之危害等一切情狀，依被告犯罪情節之輕重，分
      別量處如主文所示之刑，又其所犯附表編號一至三號業務
      侵占罪之犯罪時間均係在96年4 月24日以前，所犯合於中
      華民國96年罪犯減刑條例所列減刑條件，自應依該條例第
      2 條第1 項第3 款之規定，減其上開宣告刑之2 分之1 ，
      並與所犯不符減刑之有價證券罪合定其應執行之刑。至被
      告所犯本件附表編號四至七號偽造有價證券罪之犯罪時間
      雖係在96年4 月24日以前，然因其上開所犯偽造有價證券
      罪，係該條例第3 條第1 項第15款所列之罪，且其上開宣
      告刑已逾有期徒刑1 年6 月之刑，核諸上開減刑條例規定
      ，不合於減刑條件，故不予減刑，併予敘明。
    (8)被告犯罪後法律有變更，而比較行為時及裁判時之法律孰
      為有利於被告時，應就罪刑有關之一切情形，比較其全部
      結果，而為整體之適用，不能割裂而分別適用新舊法有利
      之條文。本件被告前未曾受有期徒刑以上刑之宣告，有臺
      灣苗栗地方法院檢察署刑案資料查註紀錄表可佐，依刑法
      修正前後之新、舊法比較，本均得宣告緩刑，惟依修正後
      之新法，緩刑宣告得為有負擔之緩刑以觀，自以修正前之
      舊法規定較有利於行為人。況本件有關連續犯之規定，本
      已須適用被告行為時之舊法，依上開不得割裂適用之法理
      ，有關緩刑自亦應依舊法規定處理。從而本件被告因犯罪
      後已積極賠償告訴人之損失，取得告訴人之原諒，有和解
      書1 紙附卷可稽，堪證事後已有悛悔之意，又經檢察官向
      本院具體求處緩刑之宣告，經核於法尚無不合。爰就被告
      諭知主刑後，同時併依修正前之刑法第74條第1 款規定，
      宣告緩刑，以啟自新。
四、被告如附表編號四至七號偽造當票上所偽造「癸○○、丁○○、徐小燕、廖維灝」之印章、印文、署押（含指印，數目
    如附表編號四至七號沒收欄所記載），均係偽造之印章、印
    文、署押（含指印），不問屬於被告與否，均應依刑法第21
    9 條之規定，宣告沒收。至上開署押等所屬之當票本身，已
    因行使，而非屬被告所有之物，故不予宣告沒收，附此敘明
    。偽造如附表編號四至七號沒收欄之本票七張，係偽造之有
    價證券，應依刑法第205 條規定，不問屬於犯人與否，宣告
    沒收。至於偽造上開本票上之「癸○○、丁○○、丙○○、
    彭陽州、徐小燕、廖維灝」名義之簽名及指印，已包含在沒
    收本票之內一併沒收，自毋庸就此等偽造之簽名、指印重複
    為沒收之諭知，附此敘明。
五、應適用之法條：
    (1)刑事訴訟法第299 條第1 項。
    (2)刑法2 條第1 項前段、修正前刑法第28條、刑法第201 條
      第1 項、第210 條、第216 條、第339 條第1 項、修正前
      第55條、第56條、第59條、刑法第205 條、第219 條、修
      正前刑法第74條第1 款、第51條第5 款。
    (3)罰金罰鍰提高標準條例第1 條前段。
    (4)中華民國九十六年罪犯減刑條例第2 條第1 項第3 款、第
      7 條、第11 條。
本案件經檢察官林映姿到庭執行職務。
中    華    民    國    97    年    7     月    22    日
                  刑事第三庭  審判長法  官  柳章峰
                                    法  官  呂曾達
                                    法  官  張珈禎
以上正本證明與原本無異。
如不服本判決，應於判決送達後10日內向本院提出上訴狀（應抄
附繕本）。告訴人或被害人如對於本判決不服者，應具備理由請
求檢察官上訴，其上訴期間之計算係以檢察官收受判決正本之日
期為準。
                                    書記官  黃雅琦
中    華    民    國    97    年    7     月    22    日
附錄論罪科刑法條
中華民國刑法第201條
意圖供行使之用，而偽造、變造公債票、公司股票或其他有價證
券者，處3年以上10年以下有期徒刑，得併科3千元以下罰金。
行使偽造、變造之公債票、公司股票或其他有價證券，或意圖供
行使之用，而收集或交付於人者，處1年以上7年以下有期徒刑，
得併科3千元以下罰金。
中華民國刑法第210條（偽造變造私文書罪）
偽造、變造私文書，足以生損害於公眾或他人者，處5年以下有
期徒刑。
中華民國刑法第216條（行使偽造變造或登載不實之文書罪）
行使第210條至第215條之文書者，依偽造、變造文書或登載不實
事項或使登載不實事項之規定處斷。
中華民國刑法第339條
（普通詐欺罪）
意圖為自己或第三人不法之所有，以詐術使人將本人或第三人之
物交付者，處5 年以下有期徒刑、拘役或科或併科1 千元以下罰
金。
以前項方法得財產上不法之利益或使第三人得之者，亦同。
前二項之未遂犯罰之。
被告甲○○部分：
┌──┬─────────────────┬──────────────┬───────┬─────┐
│編號│  犯  罪  事  實                  │  證      據                │  處罰條文    │沒收欄    │
├──┼─────────────────┼──────────────┼───────┼─────┤
│一  │甲○○基於意圖為自己不法所有之概括│(1)證人辛○○於警詢之證詞（93│刑法第336 條第│      無  │
│    │犯意，利用職務上向收取客戶借款之機│  發查續26卷2-5） 。        │2項 之業務侵占│          │
│    │會，先於91年8 、9 月間某日，在苗栗│(2)證人辛○○於偵訊之證詞（93│罪。          │          │
│    │縣竹南鎮○○街某檳榔攤，收受客戶葉│  偵3638卷36-38 、79、93-95 │              │          │
│    │陳素霞交付之借款新臺幣（下同）20  │  、100-103 、109-111 、    │              │          │
│    │萬元，竟未繳回聯大當鋪而予以侵占入│  119-122 、130） 。        │              │          │
│    │己。                              │(3)證人葉陳素霞於警詢及偵訊之│              │          │
│    │                                  │  證詞（93偵3638卷3-4 、205-│              │          │
│    │                                  │  206 、210） 。            │              │          │
│    │                                  │(4)員工切結書影本（93發查續26│              │          │
│    │                                  │  卷52背面）。              │              │          │
│    │                                  │(5)聯合企業集團員工詳歷表影本│              │          │
│    │                                  │  （93發查續26卷63）。      │              │          │
│    │                                  │(6)被告甲○○簽立之本票影本12│              │          │
│    │                                  │  張（93發查續26卷64-81）。 │              │          │
│    │                                  │(7)甲○○掛帳自白書影本（93發│              │          │
│    │                                  │  查續26卷82）。            │              │          │
│    │                                  │(8)署名葉陳素霞之當票及本票影│              │          │
│    │                                  │  本各1張（93發查續26卷94、 │              │          │
│    │                                  │  95 ）。                   │              │          │
│    │                                  │                            │              │          │
│    │                                  │                            │              │          │
├──┼─────────────────┼──────────────┼───────┼─────┤
│二  │甲○○於92年1 月初某日，在苗栗縣竹│(1)證人辛○○於警詢之證詞（93│刑法第336 條第│          │
│    │南鎮中華里客戶子○○住處，收受謝彥│  發查續26卷2-5） 。        │2項 之業務侵占│  無      │
│    │進之母交付之借款40萬元（實由子○○│(2)證人辛○○於偵訊之證詞（93│罪。          │          │
│    │以友人己○○名義向聯大當鋪借款），│  偵3638卷36-38 、79、93-95 │              │          │
│    │竟未繳回聯大當鋪而予以侵占入己。  │  、100-103 、109-111 、    │              │          │
│    │                                  │  119-122 、130） 。        │              │          │
│    │                                  │(3)證人己○○於偵訊之證詞（93│              │          │
│    │                                  │  偵3638卷185-186） 。      │              │          │
│    │                                  │(4)證人己○○於本院之證詞（本│              │          │
│    │                                  │  院卷(1)182-187） 。        │              │          │
│    │                                  │(5)證人子○○於本院之證詞（本│              │          │
│    │                                  │  院卷(1)215 ）。            │              │          │
│    │                                  │(6)署名己○○之支票影本1 張（│              │          │
│    │                                  │  93發查續26卷104）。       │              │          │
│    │                                  │                            │              │          │
│    │                                  │                            │              │          │
├──┼─────────────────┼──────────────┼───────┼─────┤
│三  │甲○○於92年1 月下旬某日，在苗栗縣│(1)證人辛○○於警詢之證詞（93│刑法第336 條第│          │
│    │竹南鎮○○里路邊，收受客戶己○○交│  發查續26卷2-5） 。        │2項 之業務侵占│ 無       │
│    │付之借款25萬元，竟未繳回聯大當鋪而│(2)證人辛○○於偵訊之證詞（93│罪。          │          │
│    │予以侵占入己。                    │  偵3638卷36-38 、79、93-95 │              │          │
│    │                                  │  、100-103 、109-111 、119-│              │          │
│    │                                  │  122 、130） 。            │              │          │
│    │                                  │(3)證人己○○於偵訊之證詞（93│              │          │
│    │                                  │  偵3638卷185-186） 。      │              │          │
│    │                                  │(4)證人己○○於本院之證詞（本│              │          │
│    │                                  │  院卷(1)182-187） 。        │              │          │
│    │                                  │(5)署名己○○之支票影本1 張（│              │          │
│    │                                  │  93發查續26卷104）。       │              │          │
├──┼─────────────────┼──────────────┼───────┼─────┤
│四  │甲○○為使其接洽之借款客戶，不會因│(1)證人辛○○於警詢之證詞（93│刑法第216 條、│偽造癸○○│
│    │債信不佳或擔保品價值不足，而未能通│  發查續26卷2-5） 。        │第210 條之行使│之聯合當舖│
│    │過聯大當鋪放款之審核，竟基於偽造文│(2)證人辛○○於偵訊之證詞（93│偽造私文書罪、│當票上署押│
│    │書、偽造有價證券及詐欺之概括犯意，│  偵3638卷36-38 、79、93-95 │第201 條第1 項│貳枚、指印│
│    │先於91年11月間某日委由不詳人偽造顏│  、100-103 、109-111 、    │之偽造有價證券│參枚、發票│
│    │志忠簽名之聯大當鋪當票1 張，及發票│  119-122 、130） 。        │罪、第339 條第│人癸○○（│
│    │人：癸○○、面額：20萬元、發票日：│(3)證人癸○○於警詢之證詞（93│1項 之詐欺取財│含指印貳枚│
│    │91年11月18日之本票1 張，再提出予聯│  發查續26卷12-14） 。      │罪。          │、署押乙枚│
│    │大當鋪而行使，致聯大當鋪陷於錯誤，│(4)證人癸○○偵訊筆錄（93偵  │              │）、票載發│
│    │以為癸○○有為其友壬○○擔保借款債│  3638卷165-166）。         │              │票日為民國│
│    │務，而放款予壬○○20萬元。        │(5)證人癸○○於本院之證詞（本│              │91 年11 月│
│    │                                  │  院卷(1)114-117） 。        │              │18日、金額│
│    │                                  │(6)證人壬○○於本院之證詞（本│              │為新臺幣貳│
│    │                                  │  院卷(1)176-182） 。        │              │拾萬元之本│
│    │                                  │(7)署名癸○○之當票及本票影本│              │票各壹紙均│
│    │                                  │  各1張（93發查續26卷90、91 │              │沒收。    │
│    │                                  │  ）。                      │              │          │
│    │                                  │(8)內政部警政署刑事警察局鑑驗│              │          │
│    │                                  │  書（本院卷(1)206-207）。   │              │          │
│    │                                  │                            │              │          │
├──┼─────────────────┼──────────────┼───────┼─────┤
│五  │復於91年12月間某日委由不詳人偽造許│(1)證人辛○○於警詢之證詞（93│刑法第216 條、│偽造丁○○│
│    │惠玲簽名之聯大當鋪當票1 張，及發票│  發查續26卷2-5） 。        │第210 條之行使│之聯合當舖│
│    │人：丁○○、面額：20萬元、發票日：│(2)證人辛○○於偵訊之證詞（93│偽造私文書罪、│當號A682當│
│    │91年12月3 日之本票1 張，及於92年1 │  偵3638卷36-38 、79、93-95 │第201 條第1 項│票上之署押│
│    │月間某日委由不詳人偽造發票人：許惠│  、100-103 、109-111 、    │之偽造有價證券│貳枚、指印│
│    │玲、面額：32萬元、發票日：92年1 月│  119-122 、130） 。        │罪、第339 條第│貳枚、發票│
│    │3 日之本票1 張，再提出予聯大當鋪而│(3)證人丁○○於警詢之證詞（93│1項 之詐欺取財│人丁○○（│
│    │行使，致聯大當鋪陷於錯誤，以為許惠│  發查續26卷6-8） 。        │罪。          │含指印參枚│
│    │玲有為其夫戊○○擔保借款債務，而陸│(4)證人丁○○於偵訊之證詞（93│              │）、票載發│
│    │續放款予戊○○80餘萬元。          │  偵3638卷183-184） 。      │              │票日為92  │
│    │                                  │(5)證人丁○○於本院之證詞（本│              │年1 月3 日│
│    │                                  │  院卷(1)117-118） 。        │              │、金額為新│
│    │                                  │(6)署名丁○○之當票影本1張及 │              │臺幣參拾貳│
│    │                                  │  支票影本2張（93發查續26卷 │              │萬元及發票│
│    │                                  │  101-103）。               │              │人丁○○（│
│    │                                  │                            │              │含指印貳枚│
│    │                                  │                            │              │）、票載發│
│    │                                  │                            │              │票日為民國│
│    │                                  │                            │              │91年12月3 │
│    │                                  │                            │              │日、金額為│
│    │                                  │                            │              │新臺幣貳拾│
│    │                                  │                            │              │萬元之本票│
│    │                                  │                            │              │各壹紙均沒│
│    │                                  │                            │              │收。      │
├──┼─────────────────┼──────────────┼───────┼─────┤
│六  │復於92年11月間某日委由不詳人偽造發│(1)證人辛○○於警詢之證詞（93│刑法第201 條第│偽造發票人│
│    │票人：丙○○、面額：35萬元、發票日│  發查續26卷2-5） 。        │1 項之偽造有價│丙○○（含│
│    │：91年11月18日之本票1 張，再提出予│(2)證人辛○○於偵訊之證詞（93│證券罪、第339 │指印壹枚、│
│    │聯大當鋪而行使，致聯大當鋪陷於錯誤│  偵3638卷36-38 、79、93-95 │條第1 項之詐欺│印文貳枚、│
│    │，以為丙○○有為其夫己○○擔保借款│  、100-103 、109-111 、    │取財罪。      │印章乙枚）│
│    │債務，而放款予己○○約100餘萬元。 │  119-122 、130） 。        │              │、票載發票│
│    │                                  │(3)證人丙○○於偵訊之證詞（93│              │日為民國92│
│    │                                  │  偵3638卷207-208） 。      │              │年11月18日│
│    │                                  │(4)證人丙○○於本院之證詞（本│              │、金額為新│
│    │                                  │  院卷(1)119-121） 。        │              │臺幣參拾伍│
│    │                                  │(5)證人己○○於本院之證詞（本│              │萬元之本票│
│    │                                  │  院卷(1)182-187） 。        │              │壹紙沒收。│
│    │                                  │(6)署名丙○○之本票影本1 張（│              │          │
│    │                                  │  93發查續26卷105）。       │              │          │
│    │                                  │                            │              │          │
├──┼─────────────────┼──────────────┼───────┼─────┤
│七  │甲○○承續上開偽造文書、偽造有價證│(1)證人辛○○於警詢之證詞（93│刑法第216 條、│偽造徐小燕│
│    │券及詐欺之概括犯意，且與客戶庚○○│  發查續26卷2-5） 。        │第210 條之行使│當票上之署│
│    │（原姓名彭素娟）共同基於上開犯意之│(2)證人辛○○於偵訊之證詞（93│偽造私文書罪、│押貳枚、指│
│    │聯絡，先於91年8 月間某日委由真實姓│  偵3638卷36-38 、79、93-95 │第201 條第1 項│印參枚、廖│
│    │名年籍不詳之成年人偽造發票人：彭陽│  、100-103 、109-111 、119-│之偽造有價證券│維灝當票上│
│    │州、面額：20萬元、發票日：91年8 月│  122 、130） 。            │罪、第339 條第│署押貳枚、│
│    │26 日 之本票1 張，及於91年8 月間某│(3)證人徐小燕於警詢之證詞（93│1項 之詐欺取財│印文參枚、│
│    │日委由真實姓名年籍不詳人偽造徐小燕│  發查續26卷15-17） 。      │罪。          │印章乙顆及│
│    │簽名之聯大當鋪當票1 張，及發票人：│(4)證人徐小燕於偵訊之證詞（93│              │發票人彭陽│
│    │徐小燕、面額：30萬元、發票日：91年│  偵3638卷158-159） 。      │              │州（含署押│
│    │8 月29日之本票1 張，及於91年12月間│(5)證人廖維灝於偵訊之證詞（93│              │乙枚、指印│
│    │某日委由真實姓名年籍不詳人偽造廖維│  偵3638卷160） 。          │              │貳枚）、票│
│    │灝簽名之聯大當鋪當票1 張，及發票人│(6)署名彭陽州之本票影本1張（ │              │載發票日為│
│    │：廖維灝、面額：45萬元、發票日：91│  93發查續26卷84）。        │              │民國91年8 │
│    │年12月9 日之本票1 張，再提出予聯大│(7)署名徐小燕之當票及本票影本│              │月26日、金│
│    │當鋪而行使，致聯大當鋪陷於錯誤，以│  各1 張（93發查續26卷85、86│              │額為新臺幣│
│    │為彭陽州有為其女彭素娟、徐小燕有為│  ）。                      │              │貳拾萬元及│
│    │其同事彭素娟、廖維灝有為其員工彭素│(8)署名廖維灝之當票及本票影本│              │發票人徐小│
│    │娟擔保借款債務，而陸續放款予彭素娟│  各1 張（93發查續26卷88 、 │              │燕（含署押│
│    │152 餘萬元。                      │  89）。                    │              │乙枚、指印│
│    │                                  │                            │              │參枚）、票│
│    │                                  │                            │              │載發票日為│
│    │                                  │                            │              │91 年8月29│
│    │                                  │                            │              │日、金額為│
│    │                                  │                            │              │新臺幣參拾│
│    │                                  │                            │              │萬元及發票│
│    │                                  │                            │              │人廖維灝（│
│    │                                  │                            │              │含署押乙枚│
│    │                                  │                            │              │、印文貳枚│
│    │                                  │                            │              │）、票載發│
│    │                                  │                            │              │票日為91年│
│    │                                  │                            │              │12 月9日、│
│    │                                  │                            │              │金額為新臺│
│    │                                  │                            │              │幣肆拾伍萬│
│    │                                  │                            │              │元之本票各│
│    │                                  │                            │              │壹紙均沒收│
│    │                                  │                            │              │。        │
│    │                                  │                            │              │          │
│    │                                  │                            │              │          │
└──┴─────────────────┴──────────────┴───────┴─────┘


司法院資訊處製作；財團法人民間司法改革基金會備份。
